# 资产支持证券计划现金流预测报告

提问人：ecoknight 时间：2023-10-25 10:48:43
不好意思又打扰各位老师了！！
客户需要将自己的应收账款出售给保理公司然后做成ABS发行，交易所需要会计师出具现金流预测报告，但是我从来没做过这种报告？请问会计师需要履行哪些审计程序、获取哪些审计证据？
再次感谢各位老师的付出！！

回答人：chenyiwei
由于基础资产是应收账款，因此基础资产的现金流预测，在很大程度上与该应收账款在个别认定法下进行减值测试时测算其预计可收回金额和收回时间是类似的。
报告的内容和格式可以参考相关公开案例资料。